【裁判字號】    91,易,643
【裁判日期】    920129
【裁判案由】    竊盜
【裁判全文】
臺灣新竹地方法院刑事判決                          九十一年度易字第六四三號
    公  訴  人  臺灣新竹地方法院檢察署檢察官
    被      告  甲○○
右列被告因竊盜案件，經檢察官提起公訴（九十一年度偵字第四○五三號），本院判
決如左：
    主  文
甲○○竊盜，累犯，處拘役貳拾日。如易科罰金，以佰元折算壹日。
    事  實
一、甲○○前曾於民國八十八年間因犯竊盜及恐嚇等罪，經本院分別判處有期徒刑三
    月及十一月，應執行有期徒刑一年確定，於九十年五月二十六日執行完畢（此部
    分構成累犯），又於九十年間因犯竊盜罪，經本院新竹簡易庭判處有期徒刑四月
    確定（此部分不構成累犯），猶不知悔改，於九十一年七月十一日十六時三十分
    許，在新竹市○區○○路與大同路口處，見丙○○○年邁而趴在路邊乞討，即意
    圖為自己不法之所有，佯以投幣新臺幣（下同）一元救濟，乘其未注意之際，即
    竊取離丙○○○行乞所用塑膠碗約十公分處之五元硬幣，得手後，欲再竊取碗內
    硬幣時，為丙○○○發現而將碗收起，適巡邏員警經過而查獲上情。
二、案經新竹市警察局移請臺灣新竹地方法院檢察署檢察官偵查起訴。
    理  由
一、訊據被告甲○○矢口否認有何竊盜犯行，辯稱：當時看到他的腳邊有五塊錢，就
    順手把五塊錢撿起來，要給被害人，並跟他說這是你的錢，但他說不是他的錢，
    於是就發生拉扯，警察就來了云云。經查，右揭事實業據被害人丙○○○於警訊
    時陳述：竊嫌趁機在我碗旁拿起一個五元硬幣，他似乎嫌不夠，於是又伸手想拿
    我碗裡的十元硬幣時，我就趕快把碗收至我的背包裡。（該五元硬幣是否為你所
    有？）是我所有的，是以前路人給我時，欲放至我的碗內，不小心彈出碗外等語
    綦詳，並為被告於警訊時自承：該五元硬幣‧‧‧，我是趁丙○○○頭低下，沒
    有注意時撿起來。（你撿起錢後，是否看到丙○○○沒有反應，於是又伸手往碗
    裡，欲拿其他的硬幣？）是的等語，及於偵訊時供述：警訊所言實在，當時經過
    時，看到他在乞討，我丟了一元給他，看他的腳跟旁有一個五元硬幣，我就拿起
    來等語在卷，並經證人即查獲警員乙○○於本院審理時到庭結證稱：當時被害人
    和被告在拉扯，被害人說被告拿他的錢，他要保護他的碗裡面的錢，所以才跟被
    告發生拉扯等語明確，且有贓證物品認領保管收據一份附卷足稽，足見被告確為
    上揭竊盜犯行無訛。被告嗣於本院審理時以上揭情詞置辯，然參被害人丙○○○
    於案發當時既是趴在該處乞討，自是對經過其面前且是否給予其金錢救濟之人之
    一舉一動密切注意，而被告先已丟棄一元硬幣在其碗裡，為被害人所不否認，足
    見就被害人先前認知，被告是為給予其金錢加以救濟之人，衡情如被告確非有上
    揭竊得五元硬幣，繼而又至被害人所有之碗裡拿其他硬幣之舉，被害人又豈有立
    即起身保護其碗內金錢之舉動？且被害人於案發當時既為乞討之目的故而趴在該
    處，則果如被告所辯其是要將原本放置在被害人趴著地方附近的五元硬幣還給被
    害人，被害人又豈有堅持拒絕收受並稱非其所有金錢之理？是以被告嗣於本院審
    理時所辯上詞，顯與常情有違，無非事後圖卸之詞，不足採信，本案事證已臻明
    確，被告犯行洵堪認定，應予依法論科。
二、核被告甲○○所為，係犯刑法第三百二十條第一項之普通竊盜罪。又被告前曾於
    八十八年間因犯竊盜及恐嚇等罪，經本院分別判處有期徒刑三月及十一月，應執
    行有期徒刑一年確定，於九十年五月二十六日執行完畢之事實，有臺灣新竹地方
    法院檢察署刑案資料查註紀錄表及臺灣高等法院被告全國前案紀錄表各一份在卷
    足參，其於五年以內再犯本件有期徒刑以上之罪，為累犯，應依刑法第四十七條
    規定加重其刑。爰審酌被告前有竊盜前科，猶再犯本件，本件犯罪手段、情節、
    所得價值價值雖不多，惟犯後一再飾詞辯解，難認悔悟等一切情狀，量處如主文
    所示之刑，並諭知易科罰金之折算標準，以資懲儆。
據上論斷，應依刑事訴訟法第二百九十九條第一項前段，刑法第三百二十條第一項、
第四十七條、第四十一條第一項前段，罰金罰鍰提高標準條例第一條前段、第二條，
判決如主文。
本案經檢察官陳榮林到庭執行職務。
中      華      民      國    九十二    年      一      月    二十九    日
                                臺灣新竹地方法院刑事第二庭
                                        法  官  楊  惠  芬
右正本證明與原本無異。
如不服本判決，應於判決送達後十日內向本院提出上訴狀( 應附繕本 )，上訴於臺灣
高等法院。
              書記官  鄭  明  枝
中      華      民      國    九十二    年      一      月    二十九    日
附錄本案論罪科刑法條全文：
刑法第三百二十條第一項：
意圖為自己或第三人不法之所有，而竊取他人之動產者，為竊罪，處五年以下有期
徒刑、拘役或五百元以下罰金。


司法院資訊處製作；財團法人民間司法改革基金會備份。
